【裁判字號】    92,台上,3184
【裁判日期】    920612
【裁判案由】    準強盜
【裁判全文】
最高法院刑事判決                              九十二年度台上字第三一八四號
    上  訴  人  甲○○
右上訴人因準強盜案件，不服台灣高等法院台中分院中華民國九十二年三月四日第二
審判決（九十二年度上訴字第七一號，起訴案號：台灣苗栗地方法院檢察署九十一年
度偵字第二九六八號），提起上訴，本院判決如左：
    主  文
上訴駁回。
    理  由
按刑事訴訟法第三百七十七條規定，上訴於第三審法院，非以判決違背法令為理由，
不得為之。是提起第三審上訴，應以原判決違背法令為理由，係屬法定要件。如果上
訴理由狀並未依據卷內訴訟資料，具體指摘原判決不適用何種法則或如何適用不當，
或所指摘原判決違法情事，顯與法律規定得為第三審上訴理由之違法情形，不相適合
時，均應認其上訴為違背法律上之程式，予以駁回。本件原判決綜合調查證據之結果
，認上訴人甲○○犯有刑法第三百二十九條意圖為自己不法之所有，而搶奪他人之動
產，因防護贓物、脫免逮捕而當場施以強暴罪之事實，因認第一審判決論上訴人以上
開罪名，依同法第三百二十八條第一項所定刑度，量處有期徒刑伍年陸月，為無不合
，予以維持，駁回上訴人在第二審之上訴，已詳認定犯罪事實之依據及憑以認定之
理由，並對上訴人否認犯罪之辯詞，如何不足採信，均已依據卷內資料予以指駁及說
明，從形式上觀察，原判決並無違背法令情形。又本件依原判決所認定之事實，上訴
人於案發前，飲用啤酒五、六罐後，戴上安全帽，騎乘機車，自苗栗縣公館鄉福德國
小附近擬返回其住處，途中見被害人許翠娥右肩掛有皮包，頓萌搶奪犯意，乃將機車
騎近許女，乘許女不備，以右手奪取許女皮包，置於其機車踏墊上，因許女大喊搶
劫，為步行在後之李真道、王慶濤發現加以攔截，上訴人為防護贓物、脫免逮捕，竟
騎機車加速衝撞李真道，但遭李真道閃奪並手抓上訴人，上訴人連車倒地，繼以安全
帽揮打王慶濤，致李真道、王慶濤均負傷等情，由上開案發經過觀之，上訴人行為時
之精神狀態顯與常人無異，原審就上訴人行為時有無心神喪失或精神耗弱情形，不為
無益之調查，難謂有調查未盡之違法。上訴意旨指摘原審未調查其行為時之精神狀態
，洵非適法之第三審上訴理由，核與法定上訴第三審之形式要件不符，其上訴違背法
律上之程式，應予駁回。
據上論結，應依刑事訴訟法第三百九十五條前段，判決如主文。
中      華      民      國    九十二    年      六      月     十二     日
                              最高法院刑事第五庭
                                  審判長法官  謝  家  鶴
                                        法官  洪  文  章
                                        法官  花  滿  堂
                                        法官  陳  世  淙
                                        法官  洪  佳  濱
      右正本證明與原本無異
                                              書  記  官
中      華      民      國    九十二    年      六      月    二十七    日
                                                                      Ａ


司法院資訊處製作；財團法人民間司法改革基金會備份。
